臺灣屏東地方法院刑事判決　　　　　　 95年度簡上字第131號
上　訴　人　丙○○（原名潘宥歷、潘崑明）
即　被　告
　　　　　　　　　　　之6號
上列上訴人因傷害案件，不服本院95年度簡字第832 號中華民國
95年6 月30日刑事簡易判決（95年度偵字第1935號）提起上訴，
本院受理之合議庭認有刑事訴訟法第四百五十二條之情形，自為
第一審判決如下：本院判決如下：
    主  文
原判決撤銷。
丙○○無罪。
    理  由
一、聲請簡易判決處刑意旨略以：被告丙○○（即潘崑明）於民
    國94年10月7 日16時30分，在屏東縣滿州鄉○○村○○路1
    巷11─1 號處，因對雨來菇投資案之出資問題與告訴人甲○
    ○意見不合而發生爭吵，雙方進而互相拉扯，致造成告訴人
    受有兩側上肢挫傷皮下瘀傷（各5 乘0 、1 公分、4 乘3公
    分），因認被告涉有刑法第277 條第1 項之傷害罪嫌。
二、按犯罪事實應依證據認定之，無證據不得認定其犯罪事實，
    又不能證明被告犯罪或其行為不罰者，應諭知無罪之判決，
    刑事訴訟法第154 條第2 項、第301 條第1 項分別定有明文
    ，此即揭櫫刑事訴訟程序係採證據裁判主義，易言之，即認
    定不利被告之事實，須依積極證據，苟積極證據不足為不利
    於被告事實之認定時，自應為有利於被告認定，更不必有何
    有利之證據，最高法院30年上字第816 號判例意旨參照。次
    按刑事訴訟法上所謂認定犯罪事實之證據，係指足以認定被
    告確有犯罪行為之積極證據而言，該項證據自須適合於被告
    犯罪事實之認定，始得採為斷罪資料。如未能發現相當證據
    ，或證據不足以證明，自不能以推測或擬制之方法，以為裁
    判之基礎。又刑事訴訟上證明之資料，無論其為直接或間接
    證據，均須達於通常一般人均不致有所懷疑，而得確信其為
    真實之程度，始得據為有罪之認定，若其關於被告是否犯罪
    之證明未能達此程度，而有合理性懷疑之存在，致使無法形
    成有罪之確信，根據「罪證有疑，利於被告」之證據法則，
    即不得遽為不利被告之認定，此分別有最高法院29年上字第
    3105號、40年臺上字第86號、76年臺上字第4986號判例可資
    參照。
三、聲請意旨認被告丙○○涉有上揭傷害犯行，無非係以告訴人
    甲○○之指訴及其子乙○○指稱：其於上述時地曾見被告與
    告訴人互相拉扯等語（告訴人及其子所涉傷害被告部分已另
    行判刑確定）暨恆春南門醫院出具之診斷証明書為據。然本
    件訊之被告堅決否認有何傷害情事，辯稱案發時、地固曾與
    告訴人爭吵，但未與告訴人拉扯等語。
四、經查：
（一）案發時地，告訴人於本院審理中証稱，其先遭被告毆打後
      奔逃呼救，其子乙○○聞聲後始與被告扭打等語；然乙○
      ○於同日竟証稱其見被告毆打其母（即告訴人），其母喊
      救命，其上前阻擋後始與被告扭打云云（見本院96年1 月
      11日審判筆錄），二人所証案發情節不一，已足啟人疑竇
      。參以告訴人所受之傷為兩側上肢挫傷及皮下瘀傷，而告
      訴人於94年11月28日警訊筆錄卻指稱被告係毆打其身體等
      節以觀，告訴人之指訴已屬尚難憑信，
（二）次查告訴人雖稱其所受前揭傷害，係94年10月9 日始至南
      門醫院診斷取証，惟告訴人之傷係鈍器傷，且係94年10月
      9 日當日所受，而非案發之同年月7 日，此有南門醫院95
      年10月30日南門法字第00074 號及96年1 月9 日南字第00
      03號函各1 件附卷可稽，是告訴人據以指述之診斷証明書
      上所載傷害，是否確為94年10月7 日與被告發生爭吵拉扯
      所致，即非無疑。
      綜上所述，公訴人所與証據顯未足以証明被告確有傷害告
      訴人犯行，此外參諸本院訊問証人乙○○後，被告質以：
      你當時上來時，我是否有告訴你，你不知道整件事情之始
      末，你不要管，之後你就拿枝尖頭之棍子，往我的身上毆
      打我？証人乙○○竟未答以觀（見本院96年1 月11日審判
      筆錄），被告犯罪顯屬不能証明，揆諸前揭法條規定及最
      高法院判例要旨，自應為其無罪之判決。
五、原審未察，為被告論罪科刑之諭知，尚有未洽，爰撤銷原判
    決，並判決如主文第二項所示。
六、據上論斷，應依刑事訴訟法364 條、第369 條第1 項前段、
    第301 條第1 項，判決如主文。
中　　華　　民　　國　　96　　年　　4 　　月　　17　　日
                  刑事第一庭    審判長法  官  潘正屏
                                      法  官  曾吉雄
                                      法  官  黃聖涵
以上正本證明與原本無異。
如不服本判決應於收受本判決送達後10日內向本院提出上訴書狀
，其未敘述上訴理由者，並得於提起上訴後10日內向本院補提理
由書狀（均須按他造當事人之人數附繕本）「切勿逕送上級法院
」
中　　華　　民　　國　　96　　年　　4 　　月　　17　　日
                                      書記官  盧建新
